臺灣板橋地方法院刑事判決　　　　　　　94年度訴字第1154號
公　訴　人　臺灣板橋地方法院檢察署檢察官
被　　　告　甲○○
　　　　　　　　　　（另案於臺灣臺北監獄臺北分監執行中）
指定辯護人　本院公設辯護人乙○○
上列被告因槍砲彈藥刀械管制案件，經檢察官提起公訴（94年度
偵字第6352號），本院判決如下：
    主  文
甲○○未經許可持有可發射子彈具有殺傷力之改造手槍，處有期
徒刑年貳月，併科罰金新臺幣拾萬元，罰金如易服勞役，以新
臺幣玖佰元即銀元佰元折算壹日。
扣案改造手槍壹支（含彈匣壹個，槍枝管制編號0000000000號）
沒收。
    事  實
一、甲○○曾於民國89年間因毒品、贓物及偽造有價證券案件，
    經本院以89年度訴字第516 號判決分別判處有期徒刑6 月及
    3 月、3 年2 月，偽造有價證券部分，經上訴臺灣高等法院
    以89年度上訴字第2947號判決撤銷原判決，改判處有期徒刑
    3 年2 月確定。甲○○另因偽造文書案件，經本院於以89年
    度訴字第1826號判決判處有期徒刑3 月確定。上開有期徒刑
    之宣告，經聲請定應執行刑為有期徒刑4 年，執行至92年7
    月29日因縮短刑期假釋出監。甲○○於假釋期間，又因寄藏
    槍枝主要組成零件，經本院以94年度訴字第398 號判決判處
    有期徒刑7 月，並經撤銷假釋，現入臺灣臺北監獄臺北分監
    執行殘刑1 年5 月28日（本案不構成累犯）。
二、甲○○明知可發射子彈具有殺傷力之改造金屬玩具手槍及具
　　有殺傷力之子彈，均係槍砲彈藥刀械管制條例所規定之管制
    物品，非經主管機關許可不得持有，竟於94年4 月12日17時
    許，在臺北縣中和市南勢角附近之大時代電玩店內，以新臺
    幣（下同）15,000元之代價，向姓名年籍不詳綽號「阿輝」
    之成年男子，購買可擊發子彈具有殺傷力之仿FN廠1910型半
    自動手槍製造之金屬玩具手槍，換裝土造金屬槍管改造而成
    之改造手槍1 支（含彈匣1 個，槍枝管制編號：0000000000
    號）及子彈20顆（經鑑定結果8 顆為具有殺傷力之土造子彈
    ，另12顆無殺傷力，非槍砲彈藥刀械管制條例所列管之子彈
    ），而未經許可持有上開具殺傷力之改造手槍及子彈。嗣甲
    ○○於94年4 月13日17時許，駕駛車牌號碼E7-3729 號自用
    小客車，行經臺北縣三重市忠孝橋往臺北方向時，經警攔停
    ，甲○○不聽制止逕行駛離，而經警開槍射擊甲○○所駕自
    用小客車右前車輪，並追趕強制攔停後，當場在甲○○右腰
    際間查獲上開改造手槍1 支（槍枝管制編號：0000000000號
    ）及子彈7 顆，再於該車右前座查獲子彈13顆及海洛因7 包
    （淨重5.16公克）、安非他命2 包（淨重0.88公克）（甲○
    ○施用毒品部分，另案由本院審理中），而查知上情。
三、案經臺北市政府警察局士林分局報請臺灣板橋地方法院檢察
    署檢察官偵查起訴。
    理  由
一、本件檢察官除提出被告甲○○於警、偵訊之自白，以及被告
    於上開時、地經警搜索後扣押之槍枝、子彈等物做為證據外
    ，復提出前開槍、彈之鑑定報告，本院另依職權囑請內政部
    警政署刑事警察局就扣案子彈再為鑑定。而內政部警政署刑
    事警察局對於扣案槍、彈所為之鑑定報告，性質上雖為被告
    以外之人於審判外所為之書面陳述，然因被告與公設辯護人
    對此均無證據能力之爭執，依刑事訴訟法第159 條之5 規定
    ，應認上開證據有證據能力，合先敘明。
二、訊據被告坦承於94年4 月12日17時許，在臺北縣中和市南勢
    角附近之大時代電動玩具店內，以15,000元之代價，向姓名
    年籍不詳綽號「阿輝」之成年男子，購買可擊發子彈具有殺
    傷力之仿FN廠1910型半自動手槍改造之金屬玩具手槍（含彈
    匣1 個，槍枝管制編號：0000000000號）及子彈20顆，核與
    警方於94年4 月13日17時許在臺北縣三重市忠孝橋上攔檢被
    告所駕駛之車牌號碼E7-3729 號自用小客車搜索、扣押之情
    形相符，並有自願受搜索同意書、搜索、扣押筆錄、扣押物
    品目錄表、扣押物品證明書等在卷為據，足證被告前開自白
    與事實相符，洵堪採認。又上開槍、彈，經送請內政部警政
    署刑事警察局鑑驗，認扣案槍枝1 支（含彈匣1 個，槍枝管
    制編號0000000000號），係仿FN廠1910型半自動手槍製造，
    更換土造金屬槍管所製成之改造手槍，機械性能良好，可擊
    發適用子彈，具有殺傷力；扣案之子彈20顆，係土造子彈（
    具8.0MM 金屬彈頭），經採樣6 顆試射，其中2 顆具有殺傷
    力，另4 顆無法擊發，不具有殺傷力，有該局94年4 月28日
    刑鑑字第0940060537號鑑定函附卷足稽；本院復依職權將所
    餘14顆子彈送請同前機關鑑定，經全數試射之結果，6 顆可
    以擊發，具有殺傷力，其餘子彈則不具有殺傷力，有該局94
    年10月3 日刑鑑字第0940136831號鑑定函在卷為據，從而確
    認被告所持有具殺傷力之子彈共8 顆，餘12顆子彈無殺傷力
    ，則非屬槍砲彈藥刀械管制條例所列管之子彈。從而，由上
    開事證及鑑定報告，足證被告未經許可持有具殺傷力之改造
    手槍1 支（含彈匣1 個）及具殺傷力之子彈8 顆之犯行明確
    ，應依法論處。
三、核被告所為，係犯槍砲彈藥刀械管制條例第8 條第4 項之持
    有其他可發射子彈具殺傷力之槍枝罪，及同條例第12條第4
    項持有子彈罪。被告以一行為同時持有槍枝及子彈，係以同
    一行為觸犯數罪名，應論以想像競合，從一重之持有其他可
    發射子彈具殺傷力之槍枝罪處斷。此外，公設辯護人雖為被
    告辯稱：被告另因違反槍砲彈藥刀械管制條例之罪，經本院
    以94年度訴字第398 號判決，上開兩案有連續犯之裁判上一
    罪關係，應併案審判等語。惟被告係於92年12月間之某日，
    受自稱「林明旭」之不詳年籍成年男子所寄託，代之藏放仿
    BERETTA 廠84型改造手槍1 支（不具殺傷力，惟槍管、滑套
    部分屬槍枝主要組成零件），有本院94年度訴字第398 號判
    決附卷可稽，核以被告上開2 次犯行間，時隔逾1 年以上，
    且被告之前次犯行係受「林明旭」之寄託而出於被動代「林
    明旭」藏放槍枝，本案則係被告出於己意主動購買槍、彈而
    持有，是兩案間犯意各別，行為殊異，足認被告所犯之本罪
    ，乃一獨立犯行，不為前開判決效力所拘束，本院自應予論
    究審判。
四、本院審酌被告曾於89年間因毒品及贓物、偽造有價證券案件
    ，經本院以89年度訴字第516 號判決分別判處有期徒刑6 月
    及3 月、3 年2 月，偽造有價證券部分，經上訴臺灣高等法
    院以89年度上訴字第2947號判決撤銷原判決，改判處有期徒
    刑3 年2 月確定。被告另因偽造文書案件，經本院於以89年
    度訴字第1826號判決判處有期徒刑3 月確定。上開判決經聲
    請定應執行刑為有期徒刑4 年，執行至92年7 月29日因縮短
    刑期假釋出監，有臺灣高等法院被告前案紀錄表在卷足參。
    本案雖不構成累犯，惟被告於假釋期間內又因違反槍砲彈藥
    刀械管制條例，在93年10月28日為警查獲，被告仍不知悛悔
    ，且明知槍砲彈藥刀械管制條例之法令禁制，竟再犯本案，
    本應予嚴懲，惟斟酌被告犯後坦承犯行，非無悔意，復酌以
    被告之生活情狀、犯罪手段、所生危害等一切情狀，量處如
    主文所示之刑，及就罰金刑部分諭知易服勞役之折算標準。
    扣案之改造手槍1 支（含彈匣1 個，槍枝管制編號00000000
    00號），屬違禁物，應宣告沒收。另被告所持有之子彈，因
    性能良莠不齊，無從判斷具有殺傷力之子彈比例，本院囑經
    鑑定機關全數擊發，故具殺傷力之8 顆子彈均經試射後，已
    失去子彈結構而不再有射擊之效能，均不另宣告沒收。至於
    扣案無殺傷力之子彈半成品12顆，則非管制子彈，與被告持
    有具殺傷力之手槍、子彈之犯行無涉，不另為沒收之宣告，
    附此敘明。
據上論斷，應依刑事訴訟法第299 條第1 項前段，槍砲彈藥刀械
管制條例第8 條第4 項、第12條第4 項，刑法第11條前段、第2
條第1 項但書、第55條、第42條第2 項、第38條第1 項第1 款，
罰金罰鍰提高標準條例第2 條，現行法規所定貨幣單位折算新臺
幣條例第2 條，判決如主文。
本案經檢察官陳孟黎到庭執行職務。
中　　華　　民　　國　　94　　年　　11　　月　　30　　日
                  刑事第十一庭  審判長法  官   徐蘭萍
                                      法  官   林淑婷
                                      法  官   林漢強
以上正本證明與原本無異。
如不服本判決應於送達後10日內向本院提出上訴狀。
                                      書記官   黃大千
中　　華　　民　　國　　94　　年　　11　　月　　30　　日
附錄本案所犯法條全文
槍砲彈藥刀械管制條例第8條
未經許可，製造、販賣或運輸鋼筆槍、瓦斯槍、麻醉槍、獵槍、
空氣槍或第四條第一項第一款所定其他可發射金屬或子彈具有殺
傷力之各式槍砲者，處無期徒刑或五年以上有期徒刑，併科新臺
幣一千萬元以下罰金。
未經許可，轉讓、出租或出借前項所列槍枝者，處五年以上有期
徒刑，併科新臺幣一千萬元以下罰金。
意圖供自己或他人犯罪之用，而犯前二項之罪者，處無期徒刑或
七年以上有期徒刑，併科新臺幣一千萬元以下罰金。
未經許可，持有、寄藏或意圖販賣而陳列第一項所列槍枝者，處
三年以上十年以下有期徒刑，併科新臺幣七百萬元以下罰金。
第一項至第三項之未遂犯罰之。
槍砲彈藥刀械管制條例第12條
未經許可，製造、販賣或運輸子彈者，處一年以上七年以下有期
徒刑，併科新台幣五百萬元以下罰金。
未經許可，轉讓、出租或出借子彈者，處六月以上五年以下有期
徒刑，併科新台幣三百萬元以下罰金。
意圖供自己或他人犯罪之用，而犯前二項之罪者，處三年以上十
年以下有期徒刑，併科新台幣七百萬元以下罰金。
未經許可，持有、寄藏或意圖販賣而陳列子彈者，處五年以下有
期徒刑，併科新台幣三百萬元以下罰金。
第一項至第三項之未遂犯罰之。
